nl: Gewichtsintegratiesysteem: Afneembare loodzakken; Vaste loodzakken; Geïntegreerd loodharnas; Geen; Optionele uitbreiding; Trimloodzakken; Overig
hu: Súlyintegrációs rendszer: Levehető súlyzsebek; Fix súlyzsebek; Beépített súlyheveder; Nincs; Opcionális kiegészítő; Trimm súlyzsebek; Egyéb
pl: System integracji obciążenia: Odpinane kieszenie balastowe; Stałe kieszenie balastowe; Zintegrowana uprząż balastowa; Brak; Opcjonalny dodatek; Kieszenie trymujące; Inne
vi: Hệ thống tích hợp trọng lượng: Túi đựng tạ có thể tháo rời; Túi đựng tạ cố định; Đai tạ tích hợp; Không có; Tiện ích bổ sung tùy chọn; Túi đựng tạ cân bằng; Khác
ru: Система интеграции грузов: Съемные грузовые карманы; Фиксированные грузовые карманы; Интегрированная грузовая подвеска; Нет; Дополнительно поставляется; Балансировочные грузовые карманы; Другое
pt-BR: Sistema de integração de peso: Bolsos de lastro destacáveis; Bolsos de lastro fixos; Arnês de lastro integrado; Nenhum; Complemento opcional; Bolsos de lastro de compensação; Outro
en: Weight integration system: Detachable weight pockets; Fixed weight pockets; Integral weight harness; None; Optional add-on; Trim weight pockets; Other
ko: 웨이트 통합 체계: 탈착식 웨이트 포켓; 고정형 웨이트 포켓; 일체형 웨이트 하네스; 없음; 선택적 추가 기능; 트림 웨이트 포켓; 기타
bg-BG: Система за интегриране на тежести: Свалящи се джобове за тежести; Фиксирани джобове за тежести; Вградена система за тежести; Няма; Опционална добавка; Балансиращи джобове за тежести; Друго
cs: Systém integrace závaží: Odnímatelné zátěžové kapsy; Pevné zátěžové kapsy; Integrovaný zátěžový postroj; Žádný; Volitelný doplněk; Vyvažovací zátěžové kapsy; Jiný
da: System til integrering af vægt: Aftagelige vægtlommer; Faste vægtlommer; Integreret vægtsele; Ingen; Valgfri tilføjelse; Trimvægtlommer; Andet
de: Gewichtsintegrationssystem: Abnehmbare Bleitaschen; Feste Bleitaschen; Integriertes Blei-Harness; Keine; Optionales Add-on; Trimmbleitaschen; Andere
pt-PT: Sistema de integração de pesos: Bolsos de lastro amovíveis; Bolsos de lastro fixos; Arnês de lastro integral; Nenhum; Suplemento opcional; Bolsos de lastro de compensação; Outro
fi: Painojen integrointijärjestelmä: Irrotettavat painotaskut; Kiinteät painotaskut; Integroitu painovaljas; Ei mitään; Valinnainen lisäosa; Tasapainotaskut; Muu
sk-SK: Systém integrácie hmotnosti: Odnímateľné záťažové vrecká; Pevné záťažové vrecká; Integrovaný záťažový postroj; Žiadne; Voliteľný doplnok; Vyvažovacie záťažové vrecká; Iné
nb: Vektintegrasjonssystem: Avtakbare vektlommer; Faste vektlommer; Integrert vektsele; Ingen; Valgfritt tillegg; Trimvektlommer; Annet
hr-HR: Sustav integracije težine: Odvojivi džepovi za utege; Fiksni džepovi za utege; Ugrađeni pojas za utege; Bez; Dodatak kao opcija; Trim džepovi za utege; Ostalo
lt-LT: Svorio integravimo sistema: Nuimamos svorių kišenės; Fiksuotos svorių kišenės; Integruotas svorių diržų komplektas; Nėra; Pasirenkamas priedas; Balansavimo svorių kišenės; Kita
it: Sistema di integrazione del peso: Tasche portapiombi staccabili; Tasche portapiombi fisse; Imbracatura con pesi integrati; Nessuno; Componente aggiuntivo opzionale; Tasche per pesi di assetto; Altro
ro-RO: Sistem de integrare a greutăților: Buzunare detașabile pentru greutăți; Buzunare fixe pentru greutăți; Ham integrat pentru greutăți; Fără; Extensie opțională; Buzunare pentru greutăți de echilibrare (trim); Altele
fr: Système d’intégration des poids: Poches à plomb amovibles; Poches à plomb fixes; Harnais de lestage intégré; Aucun; Complément facultatif; Poches de lestage d’équilibre; Autre
zh-CN: 配重集成系统: 可拆卸配重袋; 固定配重袋; 一体式配重背带; 无; 选配附加组件; 微调配重袋; 其他
sv: Viktintegrationssystem: Avtagbara viktfickor; Fasta viktfickor; Integrerad viktsele; Ingen; Valfritt tillägg; Trimviktfickor; Övrigt
th: ระบบการรวมน้ำหนัก: กระเป๋าใส่น้ำหนักแบบถอดได้; กระเป๋าใส่น้ำหนักแบบติดตาย; สายรัดน้ำหนักในตัว; ไม่มี; ส่วนเสริมเพิ่มเติม; กระเป๋าใส่น้ำหนักปรับสมดุล; อื่นๆ
el: Σύστημα ενσωμάτωσης βάρους: Αποσπώμενες τσέπες βαρών; Σταθερές τσέπες βαρών; Ενσωματωμένος ιμάντας βαρών; Κανένα; Προαιρετικό πρόσθετο; Τσέπες βαρών ισοστάθμισης; Άλλο
zh-TW: 配重整合系統: 可拆卸配重袋; 固定配重袋; 一體式配重背帶; 無; 可選配的附加元件; 配平袋; 其他
ja: ウェイト統合システム: 着脱式ウェイトポケット; 固定式ウェイトポケット; 一体型ウェイトハーネス; なし; オプションアドオン; トリムウェイトポケット; その他
es: Sistema de integración de peso: Bolsillos de lastre desmontables; Bolsillos de lastre fijos; Arnés de lastre integrado; Ninguno; Complemento opcional; Bolsillos de lastre de compensación; Otro
sl-SI: Sistem integracije uteži: Snemljivi žepi za uteži; Fiksni žepi za uteži; Vgrajen pas za uteži; Brez; Izbirni dodatek; Žepi za uravnoteženje; Drugo
tr: Ağırlık entegrasyon sistemi: Çıkarılabilir ağırlık cepleri; Sabit ağırlık cepleri; Entegre ağırlık kemeri; Yok; İsteğe bağlı eklenti; Denge ağırlık cepleri; Diğer